臺灣南投地方法院小額民事判決
110年度埔小字第155號
原      告  王明輝  
被      告  宋源勇  
上列當事人間返還租金事件，本院於民國110年11月16日言詞辯
論終結，判決如下：
    主      文
被告應給付原告新臺幣貳萬元，及自民國一百一十年八月二十一
日起至清償日止，按週年利率百分之五計算之利息。
訴訟費用新臺幣壹仟元由被告負擔。
本判決第一項得假執行。但被告如以新臺幣貳萬元為原告預供擔
保，得免為假執行。
    事實及理由
一、原告起訴主張：原告前向被告承租門牌號碼南投縣○○鎮○○街
    00號3樓半之房屋（下稱系爭房屋），並簽訂房屋租賃契約
    （下稱系爭租約），租期自民國108年1月18日至110年1月17
    日止，第2年每月租金為新臺幣（下同）2萬元，原告於109
    年12月15日給付被告109年9月18日至110年1月17日共4個月
    租金8萬元，惟經本院109年度埔簡字第189號判決認定系爭
    租約已於109年10月17日終止，故向被告請求返還已付租金6
    萬元，然被告僅於110年4月7日退還4萬元，尚有2萬元未返
    還，爰依不當得利之法律關係提起本件訴訟等語。並聲明：
    如主文第1項所示。
二、被告抗辯略以：原告於109年10月17日返還系爭房屋鑰匙後
    並未點交房屋給其，屋內之裝潢亦未回復原狀，而拆裝潢也
    要時間、金錢、工資，都是其去清理，且將系爭房屋之門及
    很多東西都用壞，其不滿意等語資為抗辯。並聲明：原告之
    訴駁回。
三、法院之判斷：
（一）原告主張兩造間之系爭租約原係自108年1月18日起至110
      年1月17日止，每月租金2萬元是於每月18日前給付，其10
      9年9月至11月之租金未付，惟其在109年12月15日時有匯
      款8萬元與被告，嗣兩造間系爭租約之爭執，業經本院以1
      09年埔簡字第189號判決，理由認定兩造於109年10月17日
      已合意終止系爭租約，而被告亦於110年4月7日返還上開8
      萬元中之4萬元等情，業據其提出郵政匯款申請書、存摺
      內頁明細及本院109年度埔簡字第189號民事簡易判決各1
      份為證，並經本院調閱前開民事卷宗核閱無誤，且為被告
      所不爭執，堪信原告上開主張為真實。
（二）無法律上之原因而受利益，致他人受損害者，應返還其利
      益。經查，原告於109年12月15日係給付109年9月18日至1
      10年1月17日止之租金，而系爭租約係於109年10月17日經
      兩造合意終止，則被告受領109年10月18日至110年1月17
      日共計3個月之租金並無法律上之原因，惟被告業於110年
      4月7日給付原告4萬元，亦有上開存摺內頁明細可參，故
      仍有2萬元尚未給付，而被告保有此2萬元並無任何法律上
      原因存在，故原告主張被告應將2萬元返還，自屬有據。
      至被告抗辯原告未將系爭房屋回復原狀，且將許多物品損
      壞等等，然被告此部分之抗辯理由，均已於上開前案判決
      中經法院審酌，故被告於本件再以相同理由爭執，自無可
      採。
四、綜上所述，原告依不當得利之法律關係請求被告給付2萬元
    ，及自起訴狀繕本送達翌日即110年8月21日起至清償日止，
    按週年利率5%計算之利息，為有理由，應予准許。
五、本件事證已臻明確，兩造其餘攻擊防禦方法與判決之結果不
    生影響，爰不一一贅論，併此敘明。
六、本件係就民事訴訟法第436條之8適用小額訴訟程序所為被告
    敗訴之判決，依同法第436條之20規定，應依職權宣告假執
    行。原告陳明願供擔保，請准宣告假執行，無非係促請本院
    依職權為假執行之發動，自無為准駁諭知之必要。並依同法
    第392條第2項規定，依職權宣告被告於預供擔保後，得免為
    假執行。
七、本件訴訟費用額確定為1,000元（即裁判費1,000元），依民
    事訴訟法第78條，由被告負擔。
中　　華　　民　　國　　110 　年　　11　　月　　30　　日
                        臺灣南投地方法院埔里簡易庭
                              法  官  丁婉容  
以上為正本係照原本作成。
如不服本判決，應於送達後二十日內，向本院提出上訴狀，並表
明上訴理由（上訴理由應表明一、原判決所違背之法令及具體內
容。二、依訴訟資料可認為原判決有違背法令之具體事實。），
如於本判決宣示後送達前提起上訴者，應於判決送達後二十日內
補提上訴理由書（須附繕本），如未於上訴後二十日內補提合法
上訴理由書，法院得逕以裁定駁回上訴；並向本院繳足上訴裁判
費。　　　　　　　　　　　　　　　
中　　華　　民　　國　　110 　年　　11　　月　　30　　日
                              書記官  詹書瑋